臺灣高等法院臺中分院刑事判決　　　　　　　　　九十一年度上訴字第一二○九號
　　上　訴　人
　　即　被　告　甲○○
　　指定辯護人　本院公設辯護人乙○○
右上訴人即被告因違反槍砲彈藥刀械管制條例案件，不服臺灣臺中地方法院九十一年
度訴字第七一○號，中華民國九十一年五月十四日第一審判決（起訴案號：臺灣臺中
地方法院檢察署九十一年度偵字第一六二六號），提起上訴，本院判決如左：
    主  文
上訴駁回。
    事  實
一、甲○○於民國九十年十一月底，在臺中市第一廣場以新臺幣（下同）六千元之價
    格，向真實姓名、年籍、住所不詳之人購買仿BERTTA廠84型半自動手槍製造之金
    屬玩具手槍（槍管為塑膠材質）一支（含彈匣二個）；並在步出店外時，向另一
    真實姓名、年籍、住所不詳之男子，以六千元之價格購得金屬槍管一支，同時以
    每顆六百元之價格，購得如附表編號二所示具殺傷力之子彈六顆。甲○○於購得
  前開金屬槍管約一星期後（在槍砲彈藥刀械管制條例九十年十一月十六日修正生
    效後），即在臺中縣太平市○○路六七巷二弄一號五樓住處，將前開金屬槍管換
    裝於前開在第一廣場所購得之仿BERTTA廠84型半自動手槍製造之金屬玩具手槍，
    將該手槍改裝製造成如附表編號一所示之可發射子彈具有殺傷力之槍枝，並未經
    許可持有前開槍枝、子彈。嗣於九十一年一月十五日上午十一時五十分許，在臺
    中縣太平市○○路六七巷二弄一號五樓住處為警查獲，並扣得如附表所示之槍枝
    、子彈。
二、案經臺中縣警察局霧峰分局報請臺灣臺中地方法院檢察署檢察官偵查起訴。
    理  由
一、訊據上訴人即被告（以下簡稱被告）甲○○固直承有於右揭時地，因持有如附表
    所示之槍枝、子彈，為警查獲之事實，惟矢口否認有何未經許可製造可發射子彈
    具有殺傷力之槍枝犯行，辯稱：該槍枝買來時，槍管即已改裝完成，伊並未加以
    改造云云。經查：右揭犯罪事實，業據被告於警訊、偵查及原審調查時均供承：
    伊先於第一廣場玩具店購得玩具手槍，槍管是塑膠的，當走出店外時，有另一陌
    生男子向前來兜售金屬槍管，伊便購買一支，回家後再自行換上金屬槍管等語不
    諱（見偵卷第十四頁背面、第六十三頁背面、原審卷第十頁背面起、第三十一頁
    ），復有查獲槍彈現場照片二張、現場圖一份（見偵卷第三十三頁、第四十一頁
    ）附卷可稽，並有扣案如附表所示之槍枝及子彈扣案可資佐證。再扣案之前開手
    槍、子彈經送內政部警政署刑事警察局鑑驗結果，如附表編號一所示之槍枝係仿
    ＢＥＲＥＴＴＡ廠８４型半自動手槍製造之金屬玩具槍，換裝土造金屬槍管及土
    造金屬撞針改造而成，機械性能良好，可供擊發適用子彈使用，認具殺傷力；如
    附表編號二所示之子彈均係由長約１７ｍｍ、外徑約１０ｍｍ之土造金屬彈殼加
    裝直徑約９ｍｍ之土造金屬彈頭而成之土造子彈，經採樣試射二顆，均可擊發，
    認具殺傷力，有卷附該局九十一年二月二十二日刑鑑字第○九一○○二七五二七
    號鑑驗通知書一份可按（見偵卷第一二五頁）。另本院再將如附表編號一所示之
    槍枝及未經試射之四顆子彈送請該局以實際試射之方式鑑驗結果，該槍經裝填隨
    案之子彈（彈頭直徑為９ｍｍ、重量為５˙３ｇ）進行實際試射，測得彈頭速度
    為１５２公尺／秒，計算其動能為６１˙４６焦耳，單位面積動能為９６˙６５
    焦耳／平方公分，認具殺傷力等情，亦有該局九十一年八月十四日刑鑑字第○九
    一○二○八八八六號鑑驗通知書一份及照片四張附於本院卷足憑。而本件前開槍
    枝原係槍管為塑膠材質之玩具槍等情，已如前述，其經被告換裝另行購得之金屬
    槍管後，已由原來無殺傷力之之玩具槍改造成機械性能良好，可供擊發適用子彈
    使用，認具殺傷力，而為可發射子彈具有殺傷力之槍枝，是被告此換裝行為即屬
    製造行為。被告所辯，顯係臨訟卸責之詞，不可採信。本件事證明確，被告犯行
    洵堪認定，應予依法論科。
二、核被告所為，係犯槍砲彈藥刀械管制條例第十一條第一項之未經許可製造可發射
    子彈具有殺傷力之槍枝罪及同條例第十二條第四款之未經許可持有子彈罪。其製
    造前開槍枝後持有之低度行為，應為製造之高度行為所吸收，不另論罪。再被告
    持有前開子彈目的即在供前開改造槍枝使用，是其所犯前開槍砲彈藥刀械管制條
    例第十一條第一項之未經許可製造可發射子彈具有殺傷力之槍枝罪及同條例第十
    二條第四款之未經許可持有子彈罪二罪間，有方法結果之牽連關係，應依刑法第
    五十五條規定，從一情節較重之未經許可製造可發射子彈具有殺傷力之槍枝罪處
    斷。公訴人雖認被告係以一持有行為，同時觸犯前開二罪名，為想像競合犯，應
    從一較重之槍砲彈藥刀械管制條例第十一條第一項之罪論處。惟被告製造前開槍
    枝後持有之低度行為，既已為製造之高度行為所吸收，不另論罪，自無從再認其
    持有槍枝行為得以獨立論罪，而與持有子彈之犯罪行為係一持有行為觸犯前開二
    罪名，依想像競合犯之例論處，附此敘明。原審法院因認本件罪證明確，適用槍
    砲彈藥刀械管制條例第十一條第一項、第十二條第四款、刑法第十一條前段、第
    五十五條、第四十二條第二項、第三十八條第一項第一款、罰金罰鍰提高標準條
    例第一條前段、第二項，並審酌被告之品行、改造槍枝及持有子彈行為潛在危害
    社會治安、所改造槍枝、持有子彈之數量尚少，且未取出使用及其犯罪後坦承犯
    行，態度良好等一切情狀，量處被告有期徒刑五年二月，併科罰金六萬元，並就
    罰金部分諭知易服勞役之折算標準；又以扣案之如附表編號一所示之槍枝一支（
    含彈匣二個）及如附表編號二原審判決當時未經試射之子彈四顆，均有殺傷力，
    而係違禁物，應依法宣告沒收；另如附表編號二所示之子彈中有二顆已經試射，
    所剩之彈殼，已非屬違禁物，故不予宣告沒收，認事用法核無違誤，量刑亦稱妥
    適。被告上訴意旨否認有製造槍枝之行為，並無理由，應予駁回。
三、至扣案如附表編號二所示其中經原審判決宣告沒收之子彈四顆，其於原審判決時
    並未經試射，仍為具有殺傷力之子彈，是原審判決就該四顆子彈宣告沒收，並無
    不當。惟該四顆子彈，經本院送請內政部警政署刑事警察局以實際試射之方式，
    鑑驗其殺傷力時，已全部試射完畢，均僅餘彈殼，有上開該局九十一年八月十四
    日刑鑑字第○九一○二○八八八六號鑑驗通知書可考，是該四顆子彈，依本院判
    決時之現狀，均已失子彈之效用，而非違禁物，故於將來執行時，該四顆業經試
    射之子彈之沒收部分，即毋庸執行，併此敘明。
據上論斷，應依刑事訴訟法第三百六十八條，判決如主文。
本件經檢察官丙○○到庭執行職務。
中      華      民      國    九十一    年      九      月      十九    日
                              　　　臺灣高等法院臺中分院刑事第六庭
                                  　　　　審判長法　官　李  文  雄
                                                法  官　陳　嘉　雄
                                        　　　　法　官  邱  顯  祥
右正本證明與原本無異。
如不服本判決應於收受送達後十日內向本院提出上訴書狀，其未敘述上訴之理由者並
得於提起上訴後十日內向本院補提理由書（均須按他造當事人之人數附繕本）。
                                                書記官  陳  桂  芬
中      華      民      國　  九十一     年      九       月    二十    日
附錄本案所犯法條全文
槍砲彈藥刀械管制條例第十一條第一項：
未經許可，製造、販賣或運輸第四條第一項第一款所稱其他可發射金屬或子彈具有殺
傷力之各式槍砲者，處五年以上有期徒刑，併科新臺幣一千萬元以下罰金。
槍砲彈藥刀械管制條例第十二條第四項：
未經許可，持有、寄藏或意圖販賣而陳列子彈者，處五年以下有期徒刑，併科新台幣
三百萬元以下罰金。
                                                              　　　　　Ｆ
~IVG2T32X12Q4;
附表：
┌─┬────────┬──────┬────┬─────────────┐
│編│  名        稱  │槍枝管制編號│數    量│  備                  註  │
│號│                │            │        │                          │
├─┼────────┼──────┼────┼─────────────┤
│一│改造手槍        │一一０二一六│一支    │係仿ＢＥＲＥＴＴＡ廠８４型│
│  │                │八五三二    │        │半自動手槍製造之金屬玩具槍│
│  │                │            │        │，換裝土造金屬槍管及土造金│
│  │                │            │        │屬撞針改造而成，機械性能良│
│  │                │            │        │好，可供擊發適用子彈使用，│
│  │                │            │        │認具殺傷力。              │
├─┼────────┼──────┼────┼─────────────┤
│二│土造子彈        │            │六顆（均│均係由長約１７ｍｍ、外徑約│
│  │                │            │已試射）│１０ｍｍ之土造金屬彈殼加裝│
│  │                │            │        │直徑約９ｍｍ之土造金屬彈頭│
│  │                │            │        │而成之土造子彈，經試射，皆│
│  │                │            │        │可擊發，認均具殺傷力。    │
└─┴────────┴──────┴────┴─────────────┘
                                                            　　　　　Ｆ
